# AMANDA VIEIRA

## **DESENVOLVEDORA FRONT END**

São Luís, MA (98) 9 8149-8444 LinkedIn Github Portfólio amanda.alexandre@outlook.com

Estudante de Física e ex-professora de inglês procura primeira oportunidade no mercado de tecnologia como Desenvolvedora Front End. Faz aplicações web e desenvolvimentos de sites, incluindo designs responsivos, utilização de frameworks como React e Bootstrap, estilização de elementos, consumo e elaboração de APIs.

## **HABILIDADES**

#### **Hard Skills**

- Javascript
- JQuery
- CSS3 HTML5
- React
- **APIs REST** Bootstrap
- Node.js
- Figma

- Photoshop
- **Express**
- Bancos de dados relacionais: MySQL
- Bancos de dados não relacionais: MongoDB

#### Soft Skills:

- Metodologias ágeis (Scrum e Kanban)
- Liderança
- Comunicação
- Inglês fluente

# FORMAÇÃO ACADÊMICA

**Física Bacharelado** – *Universidade Estadual do Maranhão* 

2018-2023

Administração Bacharelado - Universidade Estadual do Maranhão

2008-2013

# Desenvolvimento Web Full Stack - Resilia

2021-2022

Curso com mais de 400 horas de aulas e diversos projetos web, incluindo criação e consumo de APIs, desenvolvimento de websites responsivos front-end com ou sem frameworks como Bootstrap, Javascript e bancos de dados relacionais e não-relacionais.

## EXPERIÊNCIA PROFISSIONAL

Professora Bilingue - Colégio Dom Bosco	Jan 2018 – Set 2020
Professora de Inglês – Red Balloon	Jan 2018 – Set 2020
Professora de Inglês – Legolar	Jul 2017 – Dez 2018
Professora Bilingue – Happy Kids	Jan 2017 – Jul 2017
Consultora de Planos de Saúde – Corretora TerraViva	Set 2013 – Presente
Analista de Trade Marketing - Distribuidora Nascente	Jan 2013 - Set 2013
Estagiária de RH – Vale S/A	Jul 2011 – Dez 2012
Estagiária de Administração - Infraero	Mai 2010 – Jul 2011